臺灣板橋地方法院刑事判決　　　　　　　96年度易字第3105號
公　訴　人　臺灣板橋地方法院檢察署檢察官
被　　　告　乙○○
上列被告因違反商標法案件，經檢察官提起公訴（96年度偵字第
23248 號），本院判決如下：
    主  文
乙○○明知為未得商標權人同意，於同一商品使用相同之註冊商
標之商品而販賣，累犯，處有期徒刑陸月，如易科罰金，以新臺
幣貳仟元折算壹日。
扣案如附表所示之物，均沒收之。
    事  實
一、乙○○前曾於民國（下同）93年間，因違反電子遊戲場業管
    理條例案件，經臺灣嘉義地方法院判處有期徒刑3 月確定，
    於93年7 月5 日執行完畢；復於95年間因違反商標法案件，
    經同上法院判處有期徒刑4 月確定，於95年10月16日易科罰
    金執行完畢；再於同年間因違反商標法案件，經臺灣士林地
    方法院判處有期徒刑6 月確定，96年4 月25日易科罰金執行
    完畢（以上犯罪在本案構成累犯）。詎仍不知悔改，明知「
    TIMBERLAND」、「TOMMY HILFIGER」、「HOLLISTER CO.」
    、「ABERCROMBIE FITCH 」、「LACOSTE 」、「LEVI'S」、
    「MARLBORO CLASSICS 」、「POLO RALPH LAUREN 」及「EV
    ISU 」等廠牌之商標圖樣，係美商森林地公司（下稱森林地
    公司）、唐美希緋格許可公司（下稱唐美公司）、JHM 商標
    公司、A ＆F 商標公司、法商拉克絲蒂股份有限公司（下稱
    拉克絲蒂公司）、美商利惠公司、飛力馬立斯產品股份有限
    公司（下稱飛力馬立斯公司）、波露/ 羅蘭公司有限合夥及
    香港商．冠運（香港）有限公司（下稱冠運公司）向經濟部
    中央標準局（現已改制為經濟部智慧財產局）申請登記註冊
    獲准取得商標專用權，指定使用於衣服、男女服裝、裙、褲
    、運動休閒裝、泳衣、睡衣、外套、大衣及夾克等商品，現
    仍在獲准延展之專用期間內，非經上開公司之授權或同意，
    不得於同一或類似商品使用相同或類似之商標圖樣，亦不得
    販賣、意圖販賣而陳列。詎乙○○竟基於販賣仿冒商標商品
    之犯意，先於94年間某日，向不詳姓名年籍之人士，以不詳
    之代價，購買上開仿冒商標之衣服等物品後，再於96年5 月
    11日，在臺北縣土城市○○路○ 段202 號攤位處，以每件新
    臺幣（下同）100 元至700 元不等之價格，陳列上開仿冒之
    商品，再伺機販賣予不特定之人，以此方式牟取不法之利益
    。嗣經警於96年5 月17日上午11時許，在上開地點當場查獲
    ，並扣得如附表所示之物（詳如扣案物清單）。
二、案經森林地公司、唐美公司、冠運公司、拉克絲蒂公司、飛
    力馬立斯公司訴由法務部調查局臺北縣調查站報告臺灣板橋
    地方法院檢察署檢察官偵查起訴。
    理  由
一、前揭事實，業據被告在警詢時、偵查中及本院審理時坦承不
    諱，核與告訴人即證人A ＆F 商標公司告訴代理人許惠峰、
    證人即波露/ 羅蘭公司有限合夥告訴代理人臺灣迪生股份有
    限公司職員李慧娟、證人即森林地公司、唐美公司、冠運公
    司、拉克絲蒂公司之告訴代理人唐朝智慧財產有限公司職員
    林偉漢、證人即森林地公司、唐美公司、冠運公司、拉克絲
    蒂公司之告訴代理人唐朝智慧財產有限公司職員甲○○、證
    人即美商利惠公司之告訴代理人黃瓊儀、證人即永三企業股
    份有限公司職員林相筠等於警詢中之證述情節，互核相符，
    亦有鑑定報告書、委託書、委任狀各1 紙「TIMBERLAND」、
    「TOMMY HILFIGER」、「HOLLISTER CO. 」、「ABERCROMBI
    E FITCH 」、「LACO STE」、「LEVI'S」、「MARL BOROCLA
    SSICS 」、「POLORA LPH LAUREN 」及「EVISU 」等廠牌之
    商標圖樣，係森林地公司、唐美公司、JHM 商標公司、A ＆
    F 商標公司、拉克絲蒂公司、美商利惠公司、飛力馬立斯公
    司、波露/ 羅蘭公司有限合夥及冠運公司經濟部智慧財產局
    申請登記註冊獲准取得商標專用，有經濟部智慧財產局商標
    資料在卷可稽；復有扣案如附表所示之物可佐。據上，堪認
    被告自白，核與事實相符，本案事證積極明確，被告犯行，
    足以認定，應依法論科。
二、核被告乙○○所為，係犯商標法第82條之販賣仿冒商標商品
    罪；復按，刑事法若干犯罪行為態樣，本質上原具有反覆、
    延續實行之特徵，立法時既予特別歸類，定為犯罪構成要件
    之行為要素，則行為人基於概括之犯意，在密切接近之一定
    時、地持續實行之複次行為，倘依社會通念，於客觀上認為
    符合一個反覆、延續性之行為觀念者，於刑法評價上，即應
    僅成立一罪。學理上所稱「集合犯」之職業性、營業性或收
    集性等具有重複特質之犯罪均屬之，例如經營、從事業務、
    收集、販賣、製造、散布等行為概念者是（最高法院95年度
    臺上字第1079號判決參照），是被告自96年5 月11日起至同
    年月17日在臺北縣土城市○○路○ 段202 號擺放攤位處，為
    警查獲為止之如上行為，係屬「集合犯」，為包括一罪，應
    僅成立一罪。又被告有如事實欄所述之犯罪科刑及執行情形
    ，有臺灣高等法院被告前案紀錄表在卷可憑，其於受有期徒
    刑之執行完畢後，5 年以內故意再犯本件有期徒刑以上之罪
    ，為累犯，應依刑法第47條第1 項之規定加重其刑。爰審酌
    被告前已有多次違反商標法之前科，當知販賣仿冒商標商品
    之違法性及可罰性，詎其仍不知悛悔，復為本次販賣仿冒商
    標商品之行為，使民眾對商品價值判斷形成混淆，兼衡其素
    行狀況、犯罪動機、目的、手段及犯罪後態度等一切情狀，
    量處如主文所示之刑，並諭知易科罰金之折算標準。扣案如
    附表所示之物，係被告犯商標法第82條之罪所販賣之商品，
    應不問屬於犯人與否，依同法第83條之規定併予宣告沒收，
    附此敘明。
據上論斷，應依刑事訴訟法第299 條第1 項前段，商標法第82條
、第83條，刑法第11條前段、第41條第1 項前段、第47條第1 項
，判決如主文。
本案經檢察官吳文正到庭執行職務。
中　　華　　民　　國　　96　　年　　11　　月　　23　　日
                        刑事第5 庭法　官  黎錦福
上列正本證明與原本無異。
如不服本判決，應於判決送達後10日內敘明上訴理由，向本院提
出上訴狀（應附繕本），上訴於臺灣高等法院。
                                  書記官  蔡麗春
中　　華　　民　　國　　96　　年　　11　　月　　23　　日
附錄本案論罪科刑法條全文：
商標法第82條
明知為前條商品而販賣、意圖販賣而陳列、輸出或輸入者，處一
年以下有期徒刑、拘役或科或併科新臺幣5 萬元以下罰金。
附表
  ┌──┬──────────────┬─────┐
  │編號│品                        名│件數（件）│
  ├──┼──────────────┼─────┤
　│1   │Timberland牛仔褲            │詳96年度偵│
  │    │                            │字第14668 │
  │    │                            │號偵查卷第│
  │    │                            │9 、10頁數│
  │    │                            │量清單。  │
  ├──┼──────────────┼─────┤
  │2   │Tommy牛仔褲                 │同上      │
  ├──┼──────────────┼─────┤
  │3   │Hollister襯衫               │同上      │
  ├──┼──────────────┼─────┤
  │4   │A&F襯衫                     │同上      │
  ├──┼──────────────┼─────┤
  │5   │A&F 衣服                    │同上      │
  ├──┼──────────────┼─────┤
  │6   │Lacoste衣服                 │同上      │
  ├──┼──────────────┼─────┤
  │7   │Levis牛仔褲                 │同上      │
  ├──┼──────────────┼─────┤
  │8   │Levis 衣服                  │同上      │
  ├──┼──────────────┼─────┤
  │9   │Tommy 襯衫                  │同上      │
  ├──┼──────────────┼─────┤
  │10  │Marlbord 襯衫               │同上      │
  ├──┼──────────────┼─────┤
  │11  │Tommy 衣服                  │同上      │
  ├──┼──────────────┼─────┤
  │12  │Polo襯衫                    │同上      │
  ├──┼──────────────┼─────┤
  │13  │Polo衣服                    │同上      │
  ├──┼──────────────┼─────┤
  │14  │Evisu衣服                   │同上      │
  ├──┼──────────────┼─────┤
  │15  │Timberland短褲              │同上      │
  ├──┼──────────────┼─────┤
  │總計│贓證物清單96年保4373號      │同上      │
  └──┴──────────────┴─────┘
